【裁判字號】    90,易,1716
【裁判日期】    901012
【裁判案由】    毀損等
【裁判全文】
臺灣臺南地方法院刑事判決                          九十年度易字第一七一六號
    公  訴  人  臺灣台南地方法院檢察署檢察官
    被      告  甲○○
右列被告因毀損案件，經檢察官提起公訴（九十年度偵字第六五七０、七六九０號）
，本院判決如左：
    主  文
甲○○公然侮辱人，處拘役拾日，如易科罰金以參佰元折算壹日；又以加害生命之事
恐嚇他人，致生危害於安全，處拘役參拾日，如易科罰金以參佰元折算壹日；又損壞
他人之冰桶壹只、置物盒陸個，足以生損害於他人，處拘役貳拾日，如易科罰金，以
參佰元折算壹日。應執行拘役伍拾日，如易科罰金以參佰元折算壹日。
    事  實
一、緣甲○○為位於台南縣永康市○○路二六一巷陽光夏綠第大樓之住戶，因不滿該
    大樓住戶管理委員會將該大樓管理員辭退，竟於民國九十年五月四日上午十一時
    許，先將該大樓管理委員會所有之煙灰缸、信箱等物破壞，致使上開物品喪失使
    用之功能，並於該大樓主任管理委員丙○○出面勸阻時，基於公然侮辱之犯意，
    以三字經「幹Ｘ娘」等髒話辱罵丙○○，復於當日中午時，至該大樓一樓破壞大
    廳之桌子及停車場出入口之柵欄，致使上開物品喪失使用之功能（毀損大樓物品
    部分，業經該大樓管理委員會撤回告訴），並於丙○○出面阻止時，基於恐嚇之
    犯意，以「如果警衛被辭職，我就要你全家命來賠」等語恐嚇丙○○，使丙○○
    心生畏懼，致生危害於其安全。其後丙○○隨即報警，而甲○○進又基於毀損之
    犯意，前往地下室出手毀損丁○○所有之冰桶一只、置物盒六個等物品，致使上
    開物品喪失使用之功能。
二、案經被害人丙○○、丁○○二人訴由台南縣警察局永康分局報請台灣台南地方法
    院檢察署檢察官偵查起訴。
    理  由
一、本件訊之被告甲○○對於毀損一情坦承不會，惟矢口否認有任何恐嚇、公然侮辱
    之情事，辯稱：當時伊喝醉酒，不記得有無出言辱罵被害人及恐嚇被害人云云，
    然查：被告上開犯行，業據被害人丙○○、丁○○偵查中指述歷歷，核與證人胡
    國添於偵查中證述情節相符，並有現場照片十紙可稽，事證明確，被告犯行堪予
    認定。
二、被告王文賢公然侮辱人，所為係犯刑法第三百零九條第一項之公然侮辱罪、又以
    加害生命之事，恐嚇他人致生危害於安全，所為係犯同法第三百零五條恐嚇危害
    安全罪、又損壞他人之物，足生損害於他人，另犯同法第三百五十四條之毀損罪
    。其所犯毀損罪、公然侮辱、恐嚇危害安全罪三罪間，犯意各別，罪名不同，應
    予分論併罰。被告毀損陽光夏綠第大樓之公物部分，業與該大樓管理委員會達成
    和解，有和解書一份在卷可稽，並經該管理委員會副主任委員乙○○到場撤回毀
    損部分之告訴，有本院九十年九月二十八日筆錄一份在卷可按，被告先後毀損大
    樓公物及丁○○物品之犯行，時間緊接，所犯係犯罪構成要件相同之罪，顯係基
    於概括犯意為之，為連續犯裁判上一罪，就前開大樓管理委員會撤回告訴部分，
    爰不另為無罪之諭知。爰審酌被告犯罪之動機、目的、手段、所生危害、犯後態
    度等一切情狀，就其所犯三罪，分別量處如主文所示之刑，並定其應執行刑及諭
    知易科罰金折算標準，以資懲儆。
據上論斷，應依刑事訴訟法第二百九十九條第一項前段，刑法第三百零九條第一項、
第三百零五條、第三百五十四條、第五十一條第六款、第四十一條第一項前段，罰金
罰鍰提高標準條例第一條前段、第二條，判決如主文。
中      華      民      國      九十      年      十      月    十二    日
                              臺灣臺南地方法院刑事第五庭
                                      法  官  陳振謙
右正本證明與原本無異。
如不服本判決應於送達後十日內向本院提出上訴狀。
                                      書記官  何小玉
中      華      民      國      九十      年      十      月    十二    日
附錄本案論罪科刑法條全文：
中華民國刑法第三百零五條
以加害生命、身體、自由、名譽、財產之事，恐嚇他人致生危害於安全者，處二年以
下有期徒刑、拘役或三百元以下罰金。
中華民國刑法第三百零九條
公然侮辱人者，處拘役或三百元以下罰金。
中華民國刑法第三百五十四條
毀棄、損壞前二條以外之他人之物或令致不堪用，足以生損害於公眾或他人者，處二
年以下有期徒刑、拘役或五百元以下罰金。


司法院資訊處製作；財團法人民間司法改革基金會備份。
